臺灣嘉義地方法院民事裁定  
110年度司繼字第59號
聲  請  人  台新國際商業銀行股份有限公司

法定代理人  尚瑞強  


上列聲請人聲請對被繼承人蔡明遠選任遺產管理人事件，本院裁
定如下：
    主  文
選任辛佩羿律師（設臺北莒光○○○000000○○○）為被繼承人蔡明遠
（男，民國00年0月00日生，身分證統一編號：Z000000000號，
民國97年5月22日死亡，生前最後住所：嘉義縣○○鄉○○村○○○00號
）之遺產管理人。
准對被繼承人蔡明遠之繼承人為承認繼承之公示催告。
被繼承人蔡明遠之大陸地區以外繼承人，應自前項公示催告揭示
之日起，壹年內承認繼承，上述期限屆滿，無繼承人承認繼承時
，被繼承人之遺產，於清償債權並交付遺贈物後，如有剩餘即歸
屬國庫。
聲請程序費用新臺幣1,000元由被繼承人蔡明遠之遺產負擔。
    理  由
一、按先順序繼承人均拋棄其繼承權時，由次順序之繼承人繼承
    。其次順序繼承人有無不明或第四順序之繼承人均拋棄其繼
    承權者，準用關於無人承認繼承之規定；繼承開始時，繼承
    人之有無不明者，由親屬會議於一個月內選定遺產管理人，
    並將繼承開始及選定遺產管理人之事由，向法院報明；無親
    屬會議或親屬會議未於繼承開始時起一個月內選定遺產管理
    人者，利害關係人或檢察官，得聲請法院選任遺產管理人。
    民法第1176條第6項、第1177條、第1178條第2項定有明文。
    又公示催告期限屆滿，無繼承人承認繼承時，其遺產於清償
    債權，並交付遺贈物後，如有賸餘，歸屬國庫，民法第1185
    條規定甚明。
二、聲請意旨略以：聲請人之債務人蔡明遠已於97年5月22日死
    亡，其全體繼承人皆已拋棄繼承，致聲請人對遺產無法行使
    權利，爰依法聲請指定辛佩羿律師為被繼承人之遺產管理人
    等語，並提出戶籍謄本、繼承系統表、債權證明文件及家事
    事件公告為證。經本院審核上揭文件，並依職權調取本院97
    年度繼字第829號拋棄繼承事件卷宗核閱無誤，足認聲請人
    之上開主張堪信為真實，且核與首揭法條規定，尚無不合。
三、經查，受指定擔任遺產管理人具律師身分，受有法律之專業
    訓練，嫻熟公示催告、強制執行等相關法律程序，且對於遺
    產管理人依法應盡之管理職責，當較一般未受法學訓練之人
    更為明瞭，足堪擔任本件遺產管理人，且已出具願意擔任之
    同意書，故本院認選任辛佩羿律師擔任被繼承人蔡明遠之遺
    產管理人為適當，並依法為承認繼承之公示催告。
四、依家事事件法第127條第4項，爰裁定如主文。
五、如對本裁定不服，應於裁定送達後10日之不變期間內，向本
    院提出抗告狀，並繳納抗告費新臺幣1,000元。
中　　華　　民　　國　　110 　年　　6 　　月　　29　　日

               家事法庭 司法事務官 黃冠嵐